【裁判字號】    98,消債更,218
【裁判日期】    981008
【裁判案由】    更生事件
【裁判全文】
臺灣士林地方法院民事裁定           98年度消債更字第218號
債  務  人  吳姵誼（原名：吳淑.
代  理  人  魏君婷律師
上列當事人聲請更生事件，本院裁定如下：
    主  文
債務人吳姵誼（原名：吳淑媛）自中華民國九十八年十月九日十
七時起開始更生程序。
命司法事務官進行本件更生程序。
    理  由
一、按債務人不能清償債務或有不能清償之虞，且無擔保或無優
    先權之債務總額未逾新臺幣（下同）1,200 萬元者，於法院
    裁定開始清算程序或宣告破產前，得向法院聲請更生，觀諸
    消費者債務清理條例第3 條、第42條第1 項規定自明。次按
    ，法院開始更生程序之裁定，應載明其年、月、日、時，並
    即時發生效力。法院開始更生或清算程序後，得命司法事務
    官進行更生或清算程序，必要時得選任律師、會計師或其他
    適當之自然人或法人一人為監督人或管理人，復為同條例第
    45 條 第1 項、第16條所明定。
二、本件聲請意旨略以：債務人有不能清償債務之情事，前曾於
    民國97年11月間向最大債權金融機構即台新國際商業銀行（
    下稱台新銀行）請求共同協商債務清償方案。銀行提供兩階
    段還款方案，協商條件為先行簽署72期、每月還款新臺幣（
    下同）5,000 元，清償完畢後再就未償還金額重新簽約。債
    務人原任職於紐約國際人壽保險股份有限公司（下稱紐約人
    壽），並兼職於年代網際事業股份有限公司（下稱年代網際
    公司），惟於97年10月遭紐約人壽無故解雇，僅靠年代網際
    公司每月6,000 元之收入維生，實無力負擔台新銀行所提出
    月付5,000 元之還款方案，致協商不成立。又債務人無擔保
    或無優先權之債務總額未逾1,200 萬元，復未經法院裁定開
    始清算程序或宣告破產，爰向本院聲請更生等語。
三、經查，債務人吳姵誼（原名：吳淑媛）所主張之上開事實，
    業據提出財政部臺北市國稅局民國95、96年度綜合所得稅各
    類所得資料清單、財產歸屬資料清單（見本院卷第17、18、
    47 頁） 、薪資轉帳帳戶存摺內頁影本（見本院卷第25至33
    頁）、全戶戶籍謄本（見本院卷第37、38頁）、財團法人金
    融聯合徵信中心當事人綜合信用報告書、財團法人金融聯合
    徵信中心當事人綜合信用報告－債務清理條例前置協商專用
    債權人清冊（見本院卷第39、40、42至46頁）、前置協商不
    成立通知書（見本院卷第51頁）、勞工保險被保險人投保資
    料表（見本院卷第93、94頁）等為證，且經本院依職權向最
    大債權金融機構台新銀行函查協商過程等情屬實，有台新銀
    行98 年5月25日電子交換公文，在卷可按（見本院卷第68至
    80頁），核屬相符，堪認為真正。是以債務人目前每月薪資
    僅約2 萬7,163 元（此有債務人之薪資轉帳證明及薪資袋影
    本，附卷可參），債權總額達583 萬9,250 元，其主張有不
    能清償債務之情事，堪認為真實。又債務人查無消費者債務
    清理條例第6 條第3 項、第8 條或第46條各款所定駁回更生
    聲請之事由存在，準此，債務人聲請更生，應屬有據。揆諸
    首揭規定及說明，應予開始更生程序，並命司法事務官進行
    本件更生程序。
四、爰裁定如主文。
中    華    民    國    98    年    10    月    8     日
                  民事第二庭  法      官  藍雅清
上為正本係照原本作成。
本件不得抗告。
中    華    民    國    98    年    10    月    8     日
                              書  記  官  羅伊安


司法院資訊處製作；財團法人民間司法改革基金會備份。
